臺灣苗栗地方法院刑事判決
109年度原易字第22號
公  訴  人  臺灣苗栗地方檢察署檢察官
被      告  林愛寧


指定辯護人  本院公設辯護人蔡文亮
上列被告因違反毒品危害防制條例案件，經檢察官提起公訴 （1
09年度毒偵緝字第20號），本院判決如下：
    主  文
林愛寧施用第二級毒品，免刑。　　
　　犯罪事實
一、林愛寧基於施用第二級毒品甲基安非他命之犯意，於民國10
    8年2月16日下午3時許，在苗栗縣泰安鄉象鼻村產業道路，
    以將第二級毒品甲基安非他命放置玻璃球內燒烤吸食煙霧之
    方式，施用甲基安非他命1次。
二、案經臺灣苗栗地方檢察署檢察官簽分偵辦。　　
    理  由
一、程序事項：
　　按法院認為應科拘役、罰金或應諭知免刑或無罪之案件，被
    告經合法傳喚無正當理由不到庭者，得不待其陳述逕行判決
    ，刑事訴訟法第306條定有明文。查本院民國110年8月18日
    審理期日之傳票，於110年8月4日合法送達於被告林愛寧之
    住所，並由其同居人即其胞姊簽收後，被告無正當理由未於
    110年8月18日到庭等情，有本院送達證書、110年8月18日審
    判筆錄及刑事報到單等在卷可證（見本院卷第173頁、第183
    至185頁），而因本院認本案係應為免刑判決之案件（理由
    詳後述），是揆諸上開規定，被告既經合法傳喚而無正當理
    由未到庭，爰不待其陳述逕行判決，合先敘明。
二、證據能力：
　　本判決下述所引用之非供述證據，與本案均具有關聯性，且
    均係依法定程序合法取得，而查無依法應排除其證據能力之
    情形，復經本院依法踐行證據調查程序，自均得作為本院認
    事用法之依據。 
三、認定犯罪事實所憑之證據及理由：
　　上揭犯罪事實，業據被告於審理中坦承不諱（見本院卷第58
    頁），並有台灣檢驗科技股份有限公司108年3月5日濫用藥
    物檢驗報告（檢體編號：000000000號）、臺灣苗栗地方檢
    察署施用毒品犯尿液檢體監管紀錄表（檢體編號：00000000
    0號）各1份附卷可稽（見毒偵卷第19至20頁），足認被告上
    開任意性自白與事實相符。從而，本案事證明確，被告犯行
    已堪認定，應依法論科。
四、論罪科刑：
　㈠核被告所為，係犯毒品危害防制條例第10條第2項之施用第二
    級毒品罪。被告持有毒品之低度行為，為其施用該毒品之
    高度行為所吸收，不另論罪。 　　　
　㈡按毒品危害防制條例（下稱同條例）於109年1月15日公布、1
    09年7月15日生效施行後，犯同條例第10條之罪者，檢察官
    應先聲請法院裁定，令被告入勒戒處所觀察、勒戒；觀察、
    勒戒後，檢察官依據勒戒處所之陳報，認受觀察、勒戒人無
    繼續施用毒品傾向者，應即釋放，並為不起訴之處分；認受
    觀察、勒戒人有繼續施用毒品傾向者，檢察官應聲請法院裁
    定令入戒治處所施以強制戒治，其期間為6個月以上，至無
    繼續強制戒治之必要為止，但最長不得逾1年；依第20條第2
    項強制戒治期滿，應即釋放，由檢察官為不起訴之處分；又
    同條例修正施行後，審判中之案件，由法院依修正後規定處
    理；依修正後規定應為不起訴處分者，法院應為免刑之判決
    。此於修正後同條例第20條第1項、第2項、第23條第1項、
    第35條之1第2款分別定有明文。本案被告固係於同條例修正
    施行前犯施用第二級毒品罪，然揆諸前揭規定，本案仍應適
    用修正後之同條例相關規定予以論科。
　㈢被告因本案施用第二級毒品犯行經檢察官提起公訴後，本院依修正後同條例第20條第1項、第3項、第35條之1第2款前段等相關規定，以109年度原易字第22號裁定令被告入勒戒處所觀察、勒戒，嗣因被告經法務部○○○○○○○○○○附設勒戒處所評估，認有繼續施用毒品之傾向，爰經本院裁定入戒治處所施以強制戒治，此有上開裁定各1份在卷可參。其後法務部於110年3月26日公布修正「有無繼續施用毒品傾向評估標準紀錄表」及「有無繼續施用毒品傾向評估標準說明手冊」，法務部○○○○○○○○○○爰依修正後之評估標準紀錄表及說明手冊，重新評估被告有無繼續施用毒品之傾向，並認該強制戒治處分已無繼續執行之必要，乃檢具相關事證報告檢察官，由檢察官依法向本院提出聲請，並經本院於110年5月19日以110年度毒聲字第383號裁定被告免予繼續執行強制戒治處分，被告並已依法經釋放等節，有上開裁定書、臺灣高等法院被告在監在押紀錄表、臺灣苗栗地方檢察署110年7月8日苗檢松金109院戒執2字第1109013722號函及函附矯正簡表各1份在卷為憑。準此，被告既經評定無繼續執行強制戒治之必要，並經本院裁准免予繼續執行後依法釋放，則依同條例第20條第2項、第23條第1項等規定，本案於同條例修正前原應由檢察官為不起訴處分，然因本案於同條例修正施行前之109年6月10日已繫屬於本院，核屬同條例修正施行後審判中之案件，則揆諸同條例第35條之1第2款規定，本院自應對被告為免刑判決之諭知。
五、沒收部分：　　
　　按供犯罪所用之物，屬於犯罪行為人者，得沒收之。刑法第
    38條第2項前段定有明文。經查，未扣案之玻璃球1個為被告
    所有，並為供其施用第二級毒品所用之物等情，固據被告於
    警詢中供陳明確。惟因該玻璃球既非違禁物，復未扣案，現
    下落不明，且於日常生活中取得容易，欠缺犯罪預防之必要
    ，而不具刑法上之重要性，爰不另予宣告沒收之。
據上論斷，應依刑事訴訟法第299條第1項但書、第306條，毒品
危害防制條例第35條之1第2款、第10條第2項、第20條第2項、第
23條第1項，判決如主文。
中    華    民    國   110     年    9     月    1    日
                  刑事第一庭  審判長法  官  魏宏安
                                    法　官　王瀅婷
                                    法  官  朱俊瑋
以上正本證明與原本無異。
如不服本判決應於收受判決後20日內向本院提出上訴書狀，並應
敘述具體理由。其未敘述上訴理由者，應於上訴期間屆滿後20日
內向本院補提理由書( 均須按他造當事人之人數附繕本) 「切勿
逕送上級法院」。
  　　　　　　　                    書記官　鄭雅雁
中　　華　　民　　國　　110 　年　　9 　　月　　1 　　日
附錄本案論罪科刑法條：
毒品危害防制條例第10條
施用第一級毒品者，處6月以上5年以下有期徒刑。
施用第二級毒品者，處3年以下有期徒刑。